【裁判字號】    89,易,437
【裁判日期】    890317
【裁判案由】    傷害
【裁判全文】
臺灣臺南地方法院刑事判決                          八十九年度易字第四三七號
    公  訴  人  臺灣台南地方法院檢察署檢察官
    被      告  甲○○
                乙○○
                丁○○
                己○○
                戊○○
    右一  人  施煜培
    選任辯護人  施承典
右列被告因傷害案件，經檢察官提起公訴（八十八年度偵字第一一七三一號），本院
判決如左：
    主  文
甲○○傷害人之身體，處拘役貳拾日，如易科罰金，以參佰元折算壹日。
乙○○、丁○○、己○○、戊○○共同傷害人之身體，各處拘役貳拾日，如易科罰金
，均以參佰元折算壹日。
    事  實
一、甲○○與丙○○○係夫妻關係，與乙○○、丁○○、己○○、戊○○等人之間有
    互助會糾紛。乙○○、己○○、戊○○等人不甘損失，共同基於傷害之犯意，於
    民國（下同）八十八年六月二十六日上午十一時許，相偕至台南縣新化鎮○○街
    二十號甲○○與丙○○○經營之自助餐店理論，丁○○聞訊，亦隨即以機車後載
    雞蛋前往；戊○○到達，見丙○○○即毆打丙○○○臉部一下，時丁○○以所載
    雞蛋丟擲自助餐攤位，丙○○○上前理論，乙○○與丁○○即出手毆打丙○○○
    ，甲○○見狀即出手推倒丁○○，此時己○○即加入毆打甲○○，甲○○乃予反
    擊，致丙○○○左側眼窩部血腫3.5Ｘ2.5公分局部呈紫青，甲○○右側眼球瘀紅
    0.5Ｘ0.6公分、下唇部裂傷0.5Ｘ0.5公分、下唇局部血腫1.0Ｘ1.0公分，丁○○
    右肩及右肘挫傷，己○○左側上肢被抓傷數處5.0Ｘ0.5、4.0Ｘ0.5、3.0Ｘ0.5
    公分。
二、案經丙○○○、甲○○、丁○○、己○○訴請台南縣警察局新化分局報告台灣台
    南地方法院檢察署檢察官偵查起訴。
    理  由
一、訊據被告甲○○、乙○○、丁○○、己○○、戊○○，矢口否認有右揭犯行，被
    告甲○○、丁○○、己○○並均辯稱：係受對方毆打云云。惟查，本件訊之被告
    乙○○、丁○○、己○○、戊○○等人，均坦承右揭時地前往找被告甲○○及被
    害人丙○○○夫妻理論，甚且有人在其家門上噴漆書寫有辱罵之字眼文字，被告
    丁○○並騎機車載雞蛋前往甲○○自助餐砸店，雙方人馬見面，場面火爆，進而
    互相毆打，應屬常情，核與其等間互相指訴之情節相符。此外，復有台南縣新化
    龍興診所診斷證明書三紙（甲○○、丙○○○、蘇金桂提出）、台南縣魏國樑骨
    科診所診斷證明書一紙（丁○○提出）及被告甲○○住處鐵門遭濆漆照片二紙，
    在卷可稽。是被告等空言否認不法，所辯顯均為卸責之詞，不足採信。被告等傷
    害犯行，事證明確，均堪予認定。
二、核被告等所為，均係犯刑法第二百七十七條第一項之普通傷害罪名。被告乙○○
    、丁○○、己○○、戊○○四人，彼此間有犯意聯絡，行為分擔，均為共同正犯
    。爰審酌被告等人犯罪之動機、目的、所受之刺激、手段、品行、智識程度、所
    生危害及犯罪後之態度，及被告甲○○因積欠會款被告乙○○、丁○○、己○○
    、戊○○等人互助會款未還，致引發乙○○等人不滿等一切情狀，各量處如主文
    所示之刑，並均諭知易科罰金之折算標準，以資懲儆。
據上論斷，應依刑事訴訟法第二百九十九條第一項前段，刑法第二十八條、第二百七
十七條第一項、第四十一條，罰金罰鍰提高標準條例第一條前段、第二條，判決如主
文。
本案經檢察官許鈺茹到庭執行職務。
中    華    民    國      八十九      年     三       月    十七      日
                                  臺灣臺南地方法院刑事第三庭
                                          法  官  董武全
右正本證明與原本無異。
如不服本判決，應於判決送達後十日內，向本院提出上訴狀。
                                          書記官  黃弘儀
中    華    民    國      八十九      年     三       月              日
附錄本件論罪科刑法條：
刑法第二百七十七條第一項
傷害人之身體或健康者，處三年以下有期徒刑、拘役或一千元以下罰金。


司法院資訊處製作；財團法人民間司法改革基金會備份。
